【裁判字號】    99,易,350
【裁判日期】    990517
【裁判案由】    竊盜等
【裁判全文】
臺灣高雄地方法院刑事判決               99年度易字第350號
公  訴  人  臺灣高雄地方法院檢察署檢察官
被      告  戊○○
            丁○○
上列被告因竊盜等案件，經檢察官提起公訴（98年度偵字第3710
號），本院判決如下：
    主  文
戊○○犯竊盜罪，累犯，處有期徒刑參月；又共同犯竊盜罪，累
犯，處有期徒刑捌月。應執行有期徒刑拾月。
丁○○共同犯竊盜罪，累犯，處有期徒刑拾月。
    事  實
一、戊○○前於民國91年間，因施用毒品案件，經本院以91 年
    度訴字第1515號判處有期徒刑1 年2 月確定，復於同年，因
    強盜等案件，經本院以91年度訴字第1369號判處有期徒刑3
    年10月確定，又因搶奪案件，經本院以91年度訴字第2497
    號判處有期徒刑8 月確定，經本院定應執行刑5 年8 月確定
    ，於95年11月28日縮短刑期假釋出監，迄97年3 月1 日期滿
    假釋未經撤銷視為執行完畢；丁○○曾因妨害自由、竊盜案
    件，經臺灣高等法院高雄分院以86年度上易字第1911號分別
    判處有期徒刑1 年、1 年2 月，合併執行有期徒刑2 年確定
    ，於92年9 月30日假釋出監，迄92年10月14日假釋期滿未經
    撤銷視為執行完畢。
二、詎戊○○竟不知悔改，意圖為自己不法之所有，於97年6 月
    4 日凌晨1 時許，與乙○○一同前往友人劉炯興於高雄縣美
    濃鎮○○街9 號之住處時，趁乙○○熟睡之際，徒手竊取乙○○所有之0000000000 號行動電話1 支得手離去。
三、戊○○、丁○○復意圖為自己不法所有，基於竊盜之犯意聯
    絡，於97年6 月10日午後，各自駕駛車牌號碼不詳之汽車前
    往丙○○位在高雄縣六龜鄉文武村復興巷37之21號之農舍，
    惟因當日所開之車輛空間有限，渠等先徒手將紐澤西護欄42
    片、鍍鋅方管32根、鍍鋅格柵板9 片、H 型鋼3 支、方管1
    支、土石籠袋1 批、C 型鋼4 支、告示欄鐵模4 片、鋼筋
    300 公斤、鐵線30公斤、鐵軌樁2 支、油桶1 個、輪座1 個
    、吊橋零件1 包等物搬上上開車輛而竊取之，隨後載往甲○○（其故買贓物罪行業經判決確定並執行完畢）在高雄縣旗
    山鎮○○○路1 之5 號所經營之「武鹿資源回收場」銷贓變
    現；又因丙○○處尚有部分鐵材未及搬走，丁○○即於當日
    向甲○○借用其所有之5403-SR 號自用小貨車，與戊○○復
    於翌日（11日）上午6 、7 時許至「武鹿資源回收場」，承
    同一竊盜故意，由戊○○駕駛甲○○所有之上開小貨車，丁○○駕駛車牌號碼不詳之自小客車1 輛，前往丙○○上址之
    農舍徒手接續行竊，並將丙○○所有之上開鐵模66片、鋁板
    2 片、鐵板2 片、鐵管1 支等物搬上該自用小貨車而竊取之
    。惟得手後旋於上午7 時5 分許為丙○○當場發現，戊○○
    、丁○○等2 人各自駕車分頭逃離現場，但丙○○緊追在後
    並報警。待追至高雄縣六龜鄉新威河床橋下，戊○○棄車逃
    逸。經警於上午7 時30分許，在高雄縣六龜鄉新威河床橋下
    扣得該自用小貨車1 輛、戊○○竊自乙○○並遺留在車上之
    0000000000號行動電話1 支及丙○○所有之上開鐵材，始循
    線查知上情。
五、案經乙○○訴由高雄縣政府警察局六龜分局報請臺灣高雄地
    方法院檢察署檢察官偵查起訴。
    理  由
壹、證據能力部分：
一、按被告以外之人於審判外之言詞或書面陳述，除法律有規定
    者外，不得作為證據，刑事訴訟法第159 條第1 項定有明文
    ，此即學理上所稱之「傳聞證據排除法則」，而依上開法律
    規定，傳聞證據原則上固無證據能力，但如法律別有規定者
    ，即例外認有證據能力。又按被告以外之人於偵查中向檢察
    官所為陳述，除顯有不可信之情況者外，得為證據，同法第
    159 條之1 第2 項定有明文。查本判決下列所引用之證人即
    共同被告戊○○向檢察官所為之陳述，屬於審判外之陳述，
    為傳聞證據，惟現階段刑事訴訟法規定檢察官代表國家偵查
    犯罪、實施公訴，依法其有訊問被告、證人及鑑定人之權，
    證人、鑑定人且須具結，而實務運作時，檢察官偵查中向被
    告以外之人所取得之陳述，原則上均能遵守法律規定，不致
    違法取供，其可信度極高，職是，上開證人於偵查中已具結
    之證述，被告丁○○並無釋明「顯有不可信之情況」之理由
    ，應認其有證據能力。
二、又按被告以外之人於審判外之陳述，雖不符刑事訴訟法第
    159 條之1 至之4 之規定，然經當事人於審判程序同意作為
    證據，法院審酌該言詞陳述或書面陳述作成時之情況，認為
    適當者，亦得為證據，刑事訴訟法第159 條之5 第2 項定有
    明文。是本判決下列所引用之證據，業經本院審理時予以
    提示並告以要旨，且各經檢察官及被告表示意見，當事人既
    未於言詞辯論終結前表示異議，依上開規定，已擬制同意其
    有證據能力，本院審酌該等傳聞證據作成時之狀況，並無違
    法或不當等不宜作為證據之情形，依前開說明，均得作為證
    據。
貳、實體部分：
一、訊據被告戊○○自警詢、偵查、本院審理中均對於上開犯罪
    事實坦承不諱，被告丁○○則於99年4 月19日本院審理程序
    中始坦承犯行，其供述核與證人即被害人乙○○、丙○○於
    警詢中、偵查中證述情節大致相符，並有高雄縣政府警察局
    指揮中心受理110 報案紀錄單、六龜分局義寶派出所扣押筆
    錄、目錄表、現場照片8 張、贓物認領保管單2 紙、000000
    0000號通聯調閱查詢單1 份、本院97年度審簡字第5593號判
    決書等件在卷可憑，足認被告2人前開自白應與事實相符，
    本件事證明確，渠等上開竊盜犯行堪予認定。
二、是核被告戊○○於犯罪事實二、三所為，均係犯刑法第320
    條第1 項竊盜罪，被告丁○○於犯罪事實三所為，係犯刑法
    第320 條第1 項竊盜罪。被告戊○○、丁○○就上開犯罪事
    實欄三之竊盜犯行，有犯意聯絡及行為分擔，均應論以共同
    正犯。又被告2 人於97年6 月10日午後，乃因自身車輛空間
    有限，故於同日銷贓後向甲○○借用小貨車，方於翌日凌晨
    ，2 人再度前往農舍內將其餘鐵材搬走一事，業經被告2 人
    於審理中供述甚明，是被告2 人各次竊取行為，係基於同一
    竊盜之計畫，於密接之時間內在同一地點所為，屬單一竊盜
    犯意下之接續動作，應成立接續犯，公訴人認應分論併罰，
    容有誤會，附此敘明。此外，被告戊○○2 次竊盜犯行，犯
    意個別，且時間、地點各異，應分論併罰之。又被告戊○○
    、丁○○前如事實欄一所述，因受有期徒刑之判決，分別甫
    於95年11月28日、92年10月14日假釋期滿未經撤銷視為執行
    完畢，有臺灣高等法院被告前案紀錄表( 含出入監記錄）2
    份在卷可稽，被告2 人於受上開有期徒刑之執行完畢後5 年
    以內故意再犯本件有期徒刑以上之罪，均為累犯，應各依刑
    法第47條第1 項之規定加重其刑。爰審酌被告2 人素行均屬
    不佳，有上開前案紀錄表可稽，於執行完畢後，仍不知警惕
    ，不思以正當之方式獲取財物，而貪圖私欲，竊取他人之財
    物，及被告戊○○犯後坦承全部事實，尚有悔意，被告丁○○初始極盡捏造矯飾之能事，推諉戊○○誣指其犯罪，最後
    始坦認犯行，態度難謂已有悔意，並參以其竊取物品之數量
    、價值等一切情狀，分別量處如主文所示之刑，並定其應執
    行之刑。
據上論斷，應依刑事訴訟法第299 條第1 項前段，刑法第28條、
第320 條第1 項、第47條第1 項、第51條第5 款，刑法施行法第
1 條之1 第1 項，判決如主文。
本案經檢察官陳麗琇到庭執行職務。
中    華    民    國    99    年    5    月    17    日
                  刑事第一庭    法  官  張琬如
以上正本證明與原本無異。
如不服本判決應於收受送達後10日內向本院提出上訴書狀，並應
敘述具體理由；如未敘述上訴理由者，應於上訴期間屆滿後20日
內向本院補提理由書（均須按他造當事人之人數附繕本）「切勿
逕送上級法院」。
中    華    民    國    99    年    5     月    19    日
                                書記官  劉甄庭
附錄法條：
中華民國刑法第320條第1項
意圖為自己或第三人不法之所有，而竊取他人之動產者，為竊盜
罪，處 5 年以下有期徒刑、拘役或 5 百元以下罰金。

司法院資訊處製作；財團法人民間司法改革基金會備份。
